【裁判字號】    92,裁,754
【裁判日期】    920612
【裁判案由】    地價稅
【裁判全文】
最  高  行  政  法  院  裁  定                    九十二年度裁字第七五四號
    抗  告  人  臺灣省漁會
    代  表  人  乙○○
    相  對  人  臺北縣政府稅捐稽徵處
    代  表  人  甲○○
右抗告人因與相對人臺北縣政府稅捐稽徵處間地價稅事件，對於中華民國九十一年五
月二十七日臺北高等行政法院九十年度訴字第三九九三號裁定提起抗告，本院裁定如
左︰
    主  文
抗告駁回。
抗告訴訟費用由抗告人負擔。
    理  由
一、按抗告法院認抗告為不合法或無理由者，應為駁回抗告之裁定，行政訴訟法第二
    百七十二條準用民事訴訟法第四百九十二條第一項定有明文。次按訴願之提起，
    應自行政處分達到或公告期滿之次日起三十日內為之。訴願事件，提起訴願逾法
    定期間或未於訴願法第五十七條所定期間內補送訴願書者，應為不受理之決定，
    分別為同法第十四條第一項及第七十七條第二款所明定。
二、查本件抗告人因地價稅事件，不服相對人所為民國八十七年度地價稅之核課，申
    請復查，經相對人以八十九年七月二十五日八九北稅法字第一一五九八七號復查
    決定駁回，並於同年八月七日送達抗告人，此有抗告人之代表人鄭美蘭蓋章之掛
    號郵件收件回執影本附原處分卷可稽。計其提起訴願之期間，應自八十九年八月
    八日起算，至同年九月六日即已屆滿。抗告人遲至八十九年九月八日始向被告三
    重分處提起訴願，有抗告人八十九年十一月七日省漁會字第二七三七號函可按，
    是抗告人不服相對人所為八十七年度地價稅之核課，提起訴願，已逾三十日之訴
    願期間，訴願決定以其訴願已逾法定不變期間，不予受理，自無不合。原審法院
    因認抗告人復提起本件行政訴訟，即難謂合法，而予裁定駁回抗告人之訴。經核
    原裁定於法尚無違誤。抗告意旨仍執前詞，謂其原審曾主張提起訴願縱逾法定不
    變期間，惟原處分顯屬違法或不當，應有訴願法第八十條之適用，而原審亦得將
    訴願決定撤銷，發回訴願機關重為決定，然原審均未審酌，亦未敘明何以不採，
    實有不備理由之違法云云，指摘原裁定不當。經查原裁定已敘明提起訴願因逾法
    定期間而為不受理決定時，如原行政處分顯屬違法或不當，原行政處分機關或其
    上級機關「得依職權」撤銷或變更之，訴願法第八十條第一項前段定有明文，據
    此，本件是否撤銷或變更原處分，係屬原行政處分機關或其上級機關之職權範圍
    ，抗告人非得更行提起行政訴訟據以請求法院將原處分撤銷或變更，因認抗告人
    之主張，尚非可採等情，且亦無違誤。從而，抗告意旨要難認有理由，應予駁回
    。
三、依行政訴訟法第二百七十二條、第一百零四條、民事訴訟法第四百九十二條第一
    項、第九十五條、第七十八條，裁定如主文。
中    華    民    國    九十二      年      六        月      十二      日
                    最 高 行 政 法 院  第 五 庭
                                審 判 長 法  官      徐  樹  海
                                         法  官      黃  璽  君
                                         法  官      姜  仁  脩
                                         法  官      鄭  淑  貞
                                         法  官      林  茂  權
右  正  本  證  明  與  原  本  無  異
                                         法院書記官  王  褔  瀛
中    華    民    國    九十二      年      六        月      十二      日


司法院資訊處製作；財團法人民間司法改革基金會備份。
